臺灣高等法院高雄分院刑事判決　　　　 96年度上易字第796號
上　訴　人　臺灣高雄地方法院檢察署檢察官
被　　　告　丙○○
　　　　　　　　　　現於臺灣台東監獄岩灣分監執行
 　　　　　　　 　　（現寄押在臺灣高雄第二監獄）
上列上訴人因被告竊盜案件，不服臺灣高雄地方法院96年度易字
第2104號中華民國96年7 月13日第一審判決（起訴案號：臺灣高
雄地方法院檢察署96年度偵字第7870號），提起上訴，本院判決
如下：
    主  文
原判決撤銷。
丙○○共同攜帶兇器竊盜，累犯，處有期徒刑柒月，減為有期徒
刑參月又拾伍日；又共同攜帶兇器竊盜，累犯，處有期徒刑柒月
，減為有期徒刑參月又拾伍日；又共同攜帶兇器竊盜，累犯，處
有期徒刑伍月，減為有期徒刑貳月又拾伍日；應執行有期徒刑捌
月。
    事  實
一、丙○○前因竊盜及施用毒品案件，分別經臺灣高雄地方法院
    於民國93年9 月17日以93年度簡字第3391號判處有期徒刑5
    月確定，於94年4 月22日以93年度訴字第3041號判處有期徒
    刑11月確定，嗣上開二罪接續執行，於95年6 月7 日縮刑期
    滿執行完畢。詎其仍不知悛悔改過，竟與真實姓名年籍不詳
    綽號「小隻」之成年男子，共同基於意圖為自己不法之所有
    之犯意聯絡，分別於：(一)96年2 月17日凌晨1 時30分許，在
    高雄縣仁武鄉○○村○○路135 號旁「林氏停車場」內，由
    被告在旁把風，另由綽號「小隻」之男子，以客觀上具有危
    險性並足供凶器使用之螺絲起子，竊取甲名實業有限公司所
    有牌照YA-7462 號之自用小客車；該車嗣後於96年2 月19日
    為警在燕巢鄉鳳雄村鳳龍巷內尋獲。(二)96年2 月19日5 時03
    分許，在高雄縣燕巢鄉鳳雄村鳳龍巷27-2號旁，亦以上開方
    法，竊取忠實企業有限公司所有P3-0139 號之自用小客車。
    該車嗣經被告偕同警方至仁武鄉○○村○○路○○路135 號
    「林氏停車場」內尋獲。(三)96年2 月19日6 時許，在高雄縣
    大社鄉○○村○○街34號旁，亦以同上之方式，竊取被害人
    丁○○所有車牌XC-1720 號之自用小客車。該車嗣經被告偕
    同警方至燕巢鄉鳳雄村鳳龍巷內尋獲。嗣經警調閱監視錄影
    帶後查獲如上(一)(二)之犯行，丙○○並於96年2 月26日為警通
    知至高雄縣政府警察局岡山分局鳳雄派出所製作筆錄時，主
    動向現場製作筆錄之員警坦承有如上(三)之竊盜犯行，而願接
    受裁判。
二、案經高雄縣警察局岡山分局移送臺灣高雄地方法院檢察署檢
    察官偵查起訴。
    理  由
甲、程序方面：
一、按被告以外之人（包括證人、鑑定人、告訴人、被害人及共
    同被告等）於審判外之陳述雖不符刑事訴訟法第159 條之1
    至之4 等4 條之規定，而經當事人於審判程序同意作為證據
    ，法院審酌該言詞陳述或書面陳述作成時之情況，認為適當
    者，亦得為證據；當事人、代理人或辯護人於法院調查證據
    時，知有刑事訴訟法第159 條第1 項不得為證據之情形，而
    未於言詞辯論終結前聲明異議者，視為有前項之同意，同法
    第159 條之5 定有明文。立法意旨在於傳聞證據未經當事人
    之反對詰問予以核實，原則上先予排除。惟若當事人已放棄
    反對詰問權，於審判程序中表明同意該等傳聞證據可作為證
    據；或於言詞辯論終結前未聲明異議，基於尊重當事人對傳
    聞證據之處分權，及證據資料愈豐富，愈有助於真實發見之
    理念，且強化言詞辯論主義，使訴訟程序得以順暢進行，上
    開傳聞證據亦均具有證據能力。本件證人甲○○、乙○○、
    丁○○固均曾於警詢中為陳述，及高雄縣政府警察局車輛失
    竊尋獲證明單、贓物認領保管單2 份、高雄縣政府警察局岡
    山分局鳳雄派出所指認犯罪嫌疑人紀錄表照片4 張、職務報
    告等，其等性質雖屬傳聞證據，惟證人等均未再於法院審理
    中為陳述，且查無符合同法第159 條之1 至之4 等前4 條之
    情形，其等所為之上開警詢筆錄內容，本院審理時予以提示
    並告以要旨，且各經檢察官及被告等人表示意見。當事人已
    知上述證人筆錄乃傳聞證據，且均未於言詞辯論終結前對該
    等筆錄內容及上開書證異議，本院審酌上開筆錄作成時，較
    無人情施壓或干擾，亦無不當取供之情形，認為以之作為本
    案之證據亦屬適當，是其於警詢中之證言及上開書證，自均
    具有證據能力。
二、車輛竊盜、車牌失竊資料個別查詢報表、高雄縣政府警察局
    岡山分局扣押筆錄，此類文書係被告以外之人於審判外所做
    之書面陳述，屬於傳聞證據。惟其本質上屬公務員本於職權
    所為，其正確性及可信性頗高，如有錯誤亦可請求更正，應
    屬159 條之4 第1 款由公務員職務上所製作之紀錄或證明文
    書，具有證據能力。
乙、實體方面：
一、上開事實，迭據被告丙○○於警詢、偵查、原審及本院審理
    時坦承不諱，核與被害人甲○○、乙○○、丁○○於警詢時
    指訴之情節相符，並有高雄縣政府警察局車輛失竊尋獲證明
    單、贓物認領保管單2 份、車輛竊盜、車牌失竊資料個別查
    詢報表、高雄縣政府警察局岡山分局扣押筆錄、高雄縣政府
    警察局岡山分局鳳雄派出所指認犯罪嫌疑人紀錄表照片4 張
    、職務報告等在卷可稽，本件事證明確，被告3 次竊盜犯行
    ，均堪認定。
二、按刑法第321 條第1 項第3 款之攜帶兇器竊盜罪，係以行為
    人攜帶兇器竊盜為其加重條件。此所謂兇器，其種類並無限
    制，凡客觀上足對人之生命、身體、安全構成威脅，具有危
    險性之兇器均屬之，且祇須行竊時攜帶此種具有危險性之兇
    器為已足，並不以攜帶之初有行兇之意圖為必要（最高法院
    79年臺上字第5253號判例參照）。被告丙○○為上開3 次竊
    盜犯行所使用之螺絲起子，為金屬製品，質地堅硬，客觀上
    足以對人之生命、身體、安全構成威脅，具有危險性，自屬
    兇器。核被告所為，均係犯刑法第321 條第1 項第3 款之攜
    帶兇器之加重竊盜罪。被告與真實姓名年籍不詳綽號「小隻
    」之成年男子，就上開3 次加重竊盜犯行，分別有犯意聯絡
    及行為分擔，均為共同正犯。被告為上開(三)之竊盜犯行後，
    在司法偵查機關不知為何人犯罪前，向高雄縣政府警察局岡
    山分局鳳雄派出所之員警坦承犯行，有高雄縣政府警察局岡
    山分局刑事案件報告書附卷可稽，符合刑法第62條前段自首
    之規定，爰予以減輕其刑。又被告所犯上開3 次竊盜罪，犯
    意各別，應予分論併罰。被告前因竊盜及施用毒品案件，分
    別經原審法院於93年9 月17日以93年度簡字第3391號判處有
    期徒刑5 月確定，於94年4 月22日以93年度訴字第3041號判
    處有期徒刑11月確定，嗣上開 2罪接續執行，於95年6 月7日
    縮刑期滿執行完畢，有臺灣高等法院被告前案紀錄表、本院
    被告院內索引卡紀錄表報表、臺灣高雄地方法院檢察署刑案
    資料查註紀錄表附卷可稽，其受有期徒刑之執行完畢後，5
    年內故意再犯本件有期徒刑以上之3 罪，均為累犯，均應依
    刑法第47條第1 項之規定，各加重其刑，並就上開(三)之竊盜
    犯行，依同法第71條第1 項之規定，先加後減輕之。
三、原判決以被告丙○○罪證明確，因予論罪科刑，固非無見；
    惟查：（一）中華民國96年罪犯減刑條例已經於96年7 月4
    日公布，自96年7 月16日施行，被告犯罪時間均在96年4 月
    24日以前，所犯三罪均合於中華民國96年罪犯減刑條例第3
    條第1 項第15款之減刑條件，且均無不予減刑之情形，均應
    減其刑期二分之一，原判決就此部分未及審酌，自有未洽。
    （二）原審認定被告所犯之第3 次竊盜犯行，符合刑法第62
    條自首之規定，且減輕其刑，然於據上論結欄疏未引刑法第
    62條前段，亦有違誤。（三）原審判決被告丙○○3 次竊盜
    犯行，各處有期徒刑7 月、7 月、5 月，卻僅定應執行刑為
    有期徒刑1 年，顯屬失衡。檢察官上訴意旨，以原審定應執
    行刑1 年，尚屬過輕為由，指摘原判決不當，並非無理由，
    且原判決又有上開可議之處，自屬無可維持，應由本院將原
    判決予以撤銷改判。爰審酌被告正值青壯年，不思以正當途
    徑掙取金錢，圖以不勞而獲之方式獲取財物，犯罪動機及目
    的均非良善，且被告以攜帶兇器之方式竊盜財物，對被害人
    之人身安危及財產之危害，不無潛在威脅，惡性較普通竊盜
    更為重大，惟參酌被告犯後業已坦承犯行，頗具悔意，所竊
    財物俱已歸還被害人，被害人所受損失堪認輕微等一切情狀
    ，分別量處有期徒刑7 月、7 月、5 月；再均依中華民國96
    年罪犯減刑條例第2 條第1 項第3 款規定，減其宣告刑為有
    期徒刑3 月又15日、3 月又15日、2 月又15日，並定其應執
    行刑為有期徒刑8 月。末按，刑罰法令關於沒收之規定，有
    採職權沒收主義與義務沒收主義。職權沒收，指法院就屬於
    被告所有，並供犯罪所用或因犯罪所得之物，仍得本於職權
    為斟酌沒收與否之宣告，例如刑法第38條第1 項第2 款、第
    3 款、第3 項前段等屬之（最高法院93年度臺上字第2751號
    判決意旨參照），本件被告所用以行竊之螺絲起子，未據扣
    案，檢察官復未聲請宣告沒收，揆諸前揭判決意旨，本院爰
    不另為沒收之宣告，附此敘明。
據上論斷，依刑事訴訟法第369 條第1 項前段、第364 條、第29
9 條第1 項前段，刑法第28條、第321 條第1 項第3 款、第47條
第1 項、第62條前段、第51條第5 款、第71條第1 項，中華民國
96年罪犯減刑條例第2 條第1 項第3 款、第3 條第1 項第15款、
第7 條，第10條第1 項，判決如主文。
本案經檢察官蔡國禎到庭執行職務。
中　　華　　民　　國　　96　　年　　10　　月　　8 　　日
                  刑事第二庭  審判長法  官  林正雄
                                    法  官  陳啟造
                                    法  官  黃壽燕
以上正本證明與原本無異。
不得上訴。
中　　華　　民　　國　　96　　年　　10　　月　　8 　　日
                                    書記官  梁雅華
附錄本件判決論罪科刑法條：
中華民國刑法第321條：
犯竊盜罪而有左列情形之一者，處6 月以上、5 年以下有期徒刑
：
一  於夜間侵入住宅或有人居住之建築物、船艦或隱匿其內而犯
    之者。
二  毀越門扇、牆垣或其他安全設備而犯之者。
三  攜帶兇器而犯之者。
四  結夥3 人以上而犯之者。
五  乘火災、水災或其他災害之際而犯之者。
六  在車站或埠頭而犯之者。
前項之未遂犯罰之。
